臺灣臺中地方法院小額民事判決
　　　　　　 111年度沙小字第661號
原      告  劉勝恩  
被      告  潘姿伶  



被告兼潘姿伶法定代理人
            連孟詩  

            潘健隆  
上列當事人間請求侵權行為損害賠償(交通)事件，本院於民國11
1年10月25日言詞辯論終結，判決如下：
    主      文
被告應連帶給付原告新臺幣31,460元，及自民國111年7月12日起
至清償日止，依照週年利率5％計算之利息。
原告其餘之訴駁回。
訴訟費用新臺幣1,000元，由被告連帶負擔新臺幣594元，餘由原
告負擔。
本判決原告勝訴部分，得假執行。但被告如以新臺幣31,460元為
原告預供擔保後，得免為假執行。
原告其餘假執行之聲請駁回。
    事實及理由
一、本件被告經合法通知，未於言詞辯論期日到場，核無民事訴
    訟法第386條各款所列情形，爰依原告之聲請，由其一造辯
    論而為判決。
二、原告主張：被告乙○○為未成年人，於民國111年3月26日凌晨
    1時58分許，騎乘車牌號碼000-000號機車，由臺中市漢口路
    2段沿慢車道往青海路方向行駛，行經臺中市西屯區何德里
    漢口路2段與大信街路口時，本應注意車前狀況，並隨時採
    取必要之安全措施，且依當時情形，並無不能注意之情事，
    竟疏未注意，致碰撞由原告停放路邊之車牌號碼000-0000號
    計程車，並致原告受有營業損失新臺幣（下同）17,770元、
    車輛修理費35,063元（包括工資19,943元、零件15,120元）
    、車體重刻新字100元之損害，而被告甲○○、丙○○為被告乙○○之父母即法定代理人，爰依侵權行為之法律關係，請求被
    告賠償上述損失，並請求法院判決：（一）被告應連帶給付
    原告52,933元，及自起訴狀繕本送達次日起至清償日止，依
    照年息5％計算之利息。（二）如受有利判決，願供擔保請准
    宣告假執行。（三）訴訟費用由被告連帶負擔。
三、被告未於言詞辯論期日到場，亦未提出書狀作何聲明或陳述
    。
四、得心證之理由：
（一）原告主張上述系爭車輛因本件車禍受損之事實，已據其提
      出臺中市政府警察局道路交通事故初步分析研判表、道路
      交通事故現場圖、調解不成立證明書、臺中市計程車駕駛
      職業工會證明書、估價單、免用統一發票收據等為證，復
      有本院主動向臺中市政府警察局第六分局調閱之本件交通
      事故全案卷宗資料在卷可查。而被告已於相當時期受合法
      之通知，於言詞辯論期日不到場，亦未提出準備書狀為任
      何爭執，依民事訴訟法第426條之23、第426條第2項、第2
      80條第3項、第1項之規定，視為自認，本件經調查證據之
      結果，可信原告之主張屬實。
（二）「汽車（包括機器腳踏車）在同一車道行駛時，除擬超越
      前車外，後車與前車之間應保持隨時可以煞停之距離」、
      「汽車行駛時，駕駛人應注意車前狀況及兩車並行之間隔
      ，並隨時採取必要之安全措施」道路交通安全規則第94條
      第1項、第3項定有明文。本件被告乙○○騎乘機車未注意上
      開規定，致擦撞路旁原告停放之車輛，造成原告所有系爭
      車輛受損，既可認定，則被告乙○○應注意能注意，而未注
      意上揭規定，致肇本件車禍，自有過失，足以認定。
（三）因故意或過失，不法侵害他人之權利者，負損害賠償責任
      ；汽車、機車或其他非依軌道行駛之動力車輛，在使用中
      加損害於他人者，駕駛人應賠償因此所生之損害。但於防
      止損害之發生，已盡相當之注意者，不在此限，民法第18
      4條第1項前段、第191條之2分別定有明文。查，被告乙○○
      就本件肇事發生既有過失，自應對被害人即原告所受損害
      負侵權行為損害賠償責任。
（四）不法毀損他人之物者，被害人得請求賠償其物因毀損所減
      少之價額；負損害賠償責任者，除法律另有規定或契約另
      有訂定外，應回復他方損害發生前之原狀。因回復原狀而
      應給付金錢者，自損害發生時起，加給利息。第1項情形
      ，債權人得請求支付回復原狀所必要之費用，以代回復原
      狀。為民法第196條、第213條所明定。又請求賠償物被毀
      損所減少之價值，得以修護費用為估價標準，但以必要者
      為限，例如修理材料費以新品換舊品應予折舊（最高法院
      77年5月17日77年度第9次民事庭會議決議參照），原告主
      張零件無庸計算折舊云云，應無可採。查，本件被告過失
      不法毀損系爭車輛，已如上述，依前開規定，自應負侵權
      行為損害賠償責任，則以修復金額作為賠償金額，自屬有
      據。又系爭車輛之零件修理既係以新零件更換破損之舊零
      件，依上開說明，自應將零件折舊部分予以扣除。查系爭
      車輛受損而支出修理費用計35,063元（包括工資19,943元
      、零件15,120元）。其中零件部分，依行政院所頒固定資
      產耐用年數表及固定資產折舊率之規定，【運輸業用客車
      、貨車】之耐用年數為4年，依定率遞減法每年折舊1000
      分之438，另依營利事業所得稅查核準則第95條第6項規定
      「固定資產提列折舊採用定率遞減法者，以1年為計算單
      位，其使用期間未滿1年者，按實際使用之月數相當於全
      年之比例計算之，不滿1月者，以1月計」，且依固定資產
      耐用年數表及固定資產折舊率之規定，非運輸業用客車耐
      用年數為4年，依定率遞減法每年折舊千分之438，且最後
      1年之折舊額加歷年折舊累計額，其總和不得超過該資產
      成本原額10分之9，殘值並應以10分之1為合度，亦即應扣
      除10分之9之零件折舊。查，系爭車輛係105年（即西元20
      16年）1月出廠，有系爭車輛之車籍資料可憑，距系爭事
      故發生之111年3月26日已逾4年，依上開說明，扣除折舊
      之累計金額應不得超過該資產成本原額10分之9。依此計
      算，系爭車輛更換新零件費用為15,120元，則扣除折舊後
      之零件費用為1,512元（計算式：151200.1＝1512）。再
      加計不計算折舊之工資19,943元後，系爭車輛維修費用之
      損害應為21,455元（計算式：1512＋19943=21455）。又臺
      中市計程車業，經交通部統計處調查，每日每車營業收入
      為1,777元，此有原告提出之臺中市計程車駕駛職業工會
      證明書可稽，原告車輛修車期間為111年3月31日至4月9日
      共計10日，則原告請求被告乙○○賠償修車10日之營業損失
      費用17,770元，應有理由。另原告車體重新刻字100元，
      此亦有免用統一發票收據可證。綜上，原告因本件車禍所
      受損失應為39,325元（計算式：21455+17770+100＝39325
      ）
（五）又按損害之發生或擴大，被害人與有過失者，法院得減輕
      賠償金額，或免除之。重大之損害原因，為債務人所不及
      知，而被害人不預促其注意或怠於避免或減少損害者，為
      與有過失。前2項之規定，於被害人之代理人或使用人與
      有過失者，準用之，民法第217條定有明文。且依道路交
      通安全規則第111條第1項第2款規定：「汽車臨時停車時
      ，應依下列規定：二、交岔路口、公共汽車招呼站十公尺
      內、消防栓、消防車出入口五公尺內不得臨時停車。」本
      件原告為遵守上述規定，將車輛停放於劃設紅線之上開路
      口，就本件車禍亦有過失，揆諸前揭說明，對於被告乙○○
      就損害之發生亦有過失乙節，自有過失相抵原則之適用。
      經本院審酌雙方肇事原因、過失情節及程度等一切情狀，
      認被告乙○○就本件損害之發生應負百分之80之過失責任，
      原告就本件損害之發生應負百分之20之過失責任，是以，
      本院依上開情節，減輕被告乙○○百分之20之賠償金額。綜
      上以析，原告所得請求損害賠償金額計31,460元（計算式
      ：39325×80％＝31460）。　
（六）另按滿7歲以上之未成年人，有限制行為能力，民法第13
      條第2項定有明文。又按無行為能力人或限制行為能力人
      ，不法侵害他人之權利者，以行為時有識別能力為限，與
      其法定代理人連帶負損害賠償責任，民法第187條第1項前
      段亦有明定。查被告乙○○係94年2月3日生，於上開侵權行
      為時屬具有識別能力之限制行為能力人，被告乙○○之父母
      即被告丙○○、甲○○係其法定代理人等情，有戶籍資料查詢
      結果在卷可稽明，被告甲○○、丙○○就前開被告乙○○應為賠
      償部分，依民法第187條第1項前段規定，應與被告乙○○連
      帶負損害賠償責任。
（七）給付無確定期限者，債務人於債權人得請求給付時，經其
      催告而未為給付，自受催告時起，負遲延責任。其經債權
      人起訴而送達訴狀，或依督促程式送達支付命令，或為其
      他相類之行為者，與催告有同一之效力，民法第229條第2
      項定有明文。又遲延之債務，以支付金錢為標的者，債權
      人得請求依法定利率計算之遲延利息。但約定利率較高者
      ，仍從其約定利率；應付利息之債務，其利率未經約定，
      亦無法律可據者，週年利率為5％，民法第233條第1項及第
      203條亦有明文。本件原告對被告之前揭損害賠償債權，
      既經原告起訴而送達訴狀，被告迄未給付，當應負遲延責
      任。是原告請求被告給付自起訴狀繕本送達被告次日即11
      1年7月12日起至清償日止，依照週年利率5％計算之法定遲
      延利息，核屬有據，應予准許。
（八）綜上所述，原告依侵權行為之法律關係，請求被告連帶給
      付原告31,460元，及自111年7月12日起至清償日止，依照
      週年利率5％計算之利息，為有理由，應予准許。至原告逾
      此範圍之請求，為無理由，應予駁回。
五、本件原告勝訴部分係民事訴訟法第436條之8適用小額訴訟程
    序所為被告敗訴之判決，應依同法第436條之20規定，就本
    件原告勝訴部分依職權宣告假執行；並依同法第436條之23
    準用第436條第2項，適用同法第392條第2項規定，本院爰依
    職權酌定相當擔保金額宣告被告為原告預供擔保後，得免為
    假執行。至於原告請求不被允許部分的假執行聲請沒有理由
    ，應予駁回。
六、訴訟費用之負擔：依民事訴訟法第436條之19及第79條、第8
    5條第2項，確定本件訴訟費用額為1,000元（即原告所繳納
    之第一審裁判費），並由被告連帶負擔其中之594元，餘由
    原告負擔。
中　　華　　民　　國　　111 　年　　11　　月　　8 　　日
                        臺灣臺中地方法院沙鹿簡易庭
                            法  官  劉國賓
以上為正本，係照原本作成。
如不服本判決，應於送達後廿日內，以判決違背法令為理由，向
本院提出上訴狀並表明上訴理由（上訴理由應表明一、原判決所
違背之法令及其具體內容；二、依訴訟資料可認為原判決有違背
法令之具體事實），如於本判決宣示後送達前提起上訴者，應於
判決送達後廿日內補提上訴理由書（須附繕本）。
中　　華　　民　　國　　111 　年　　11　　月　　8 　　日
                            書記官  張隆成